---
title: "Relações... parlamentares e Twitter"
output:
    html_document:
    df_print: paged
theme: sandstone
---

```{r echo=FALSE, message=FALSE, warning=FALSE}
options(scipen=999)
library(tidyverse)
library(ggplot2)
library(modelr)
library(broom)
source(here::here("code/lib.R"))
theme_set(theme_bw())
```

## Os dados
Leitura dos dados da atividade dos parlamentares em 2019.
```{r read}
atividade = read_projectdata()

glimpse(atividade)
```

Removendo NA das colunas a serem usadas na regressão, já que apenas é possível gerar o modelo a partir de dados numéricos.
```{r}
parlamentares_twitter = atividade  %>% 
  filter(!is.na(twitter) & !is.na(segue)) %>% 
  mutate(tuitou = !is.na(twitter) & (n_proprio + n_retweet > 0))

glimpse(parlamentares_twitter)
```

## Relações entre as características do parlamentar e o engajamento total 

As características relevantes a serem consideradas para o modelo são: qual a casa (senado/câmara) do parlamentar, quantas pessoas ele segue, por quantas ele é seguido, quanto ele tuíta e quanto ele retuíta. 


### Distribuição das Probabilidades

Para a variável categórica `casa`, os dados estão dentro do esperado, sendo os únicos valores existentes `câmara` e `senado`.
```{r}
parlamentares_twitter %>%
  ggplot(aes(engaj_total, casa)) +
  geom_point() +
  scale_x_log10()
```

Para os demais dados, é preciso aplicar a operação logarítmica na base 10 para que seja plausível o uso de uma reta para explicá-los.
```{r}
parlamentares_twitter %>%
  ggplot(aes(engaj_total, segue)) +
  geom_point() +
  scale_x_log10()+
  scale_y_log10()
  
```


```{r}
parlamentares_twitter %>%
  ggplot(aes(engaj_total, seguidores)) +
  geom_point() +
  scale_x_log10()+
  scale_y_log10()
```


```{r}
parlamentares_twitter %>%
  ggplot(aes(engaj_total,n_proprio)) +
  geom_point() +
  scale_x_log10()+
  scale_y_log10()
```

```{r}
parlamentares_twitter %>%
  ggplot(aes(engaj_total,n_retweet)) +
  geom_point() +
  scale_x_log10()+
  scale_y_log10()
```
Logo, é necessário transformar as variáveis para sua forma logarítma na base 10 antes de usá-las como entrada para um modelo linear.
```{r}
parlamentares_twitter_log = parlamentares_twitter %>%
  mutate(engaj_total_log = log10(engaj_total+1), 
         segue_log = log10(segue+1),
           seguidores_log = log10(seguidores+1),
           n_retweet_log = log10(n_retweet+1),
           n_proprio_log = log10(n_proprio+1))
```


### Modelo de Regressão Linear para o Engajamento Total

```{r}

lm_total4 = lm(engaj_total_log ~ segue_log + seguidores_log +  n_retweet_log + n_proprio_log + casa,
   data=parlamentares_twitter_log)

tidy(lm_total4, conf.int = T)
glance(lm_total4)
```
Pela descrição do modelo acima, vê-se que a quantidade de retweets e de tweets próprios são os principais fatores relacionados com o engajamento total, com o coeficiente chegando próximo a 1 quando considerado os intervalos de confiança. 

O único fator que é inversamente proporcional à variável resposta é a quantidade de seguidores, ou seja, à medida que aumenta a quantidade de seguidores, o engajamento total diminui aproxiamdamente 0.3. 

Por fim, o atributo `casa` possui a menor magnitude de coeficiente no modelo. Olhando o intervalo de confiança, ele é o único que pode não influenciar no modelo, já que o zero está incluso.


### Visualizando o modelo

Para visualizar um modelo de regressão múltipla, é preciso 
```{r}
para_plotar_modelo = parlamentares_twitter_log %>% 
  data_grid(n_proprio_log = seq_range(n_proprio_log, 10), 
            segue_log = mean(segue_log), 
            seguidores_log = mean(seguidores_log), 
            n_retweet_log = mean(n_retweet_log), 
            casa = c("câmara", "senado")) %>% 
  add_predictions(lm_total4)
glimpse(para_plotar_modelo)
```

Visualizando log log: 

```{r}
ggplot(data = parlamentares_twitter_log, aes(x = n_proprio_log)) + 
  geom_point(aes(y = seguidores_log)) + 
  geom_line(data = para_plotar_modelo, aes(y = pred, color=casa), size = 1.5)
```

```{r}
ggplot(data = parlamentares_twitter_log, aes(x = 10**n_proprio_log)) + 
  # geom_point(aes(y = 10**seguidores_log)) +
  geom_line(data = para_plotar_modelo, aes(y = 10**pred,color=casa), size = 1.5)
```

## Engajamento mediano

```{r}
parlamentares_twitter %>%
  ggplot(aes(engaj_mediano, casa)) +
  geom_point() +
  scale_x_log10()
```

```{r}
parlamentares_twitter %>%
  ggplot(aes(engaj_mediano, segue)) +
  geom_point() +
  scale_x_log10()+
  scale_y_log10()
  
```


```{r}
parlamentares_twitter %>%
  ggplot(aes(engaj_mediano, seguidores)) +
  geom_point() +
  scale_x_log10()+
  scale_y_log10()
```


```{r}
parlamentares_twitter %>%
  ggplot(aes(engaj_mediano,n_proprio)) +
  geom_point() +
  scale_x_log10()+
  scale_y_log10()
```

```{r}
parlamentares_twitter %>%
  ggplot(aes(engaj_mediano,n_retweet)) +
  geom_point() +
  scale_x_log10()+
  scale_y_log10()
```
Logo, é necessário transformar as variáveis para sua forma logarítma na base 10.
```{r}
parlamentares_twitter_log = parlamentares_twitter_log %>%
  mutate(engaj_mediano_log = log10(engaj_mediano + 1 )) 
```


### Modelo de Regressão Linear para o Engajamento Total

```{r}
lm_mediano1 = lm(engaj_mediano_log ~ segue_log,
   data=parlamentares_twitter_log)

lm_mediano2 = lm(engaj_mediano_log ~ segue_log + seguidores_log,
   data=parlamentares_twitter_log)

lm_mediano3 = lm(engaj_mediano_log ~ segue_log + seguidores_log +  n_retweet_log,
   data=parlamentares_twitter_log)

lm_mediano4 = lm(engaj_mediano_log ~ segue_log + seguidores_log +  n_retweet_log + n_proprio_log,
   data=parlamentares_twitter_log)

```

```{r}
tidy(lm_mediano1)
glance(lm_mediano1)

tidy(lm_mediano2)
glance(lm_mediano2)

tidy(lm_mediano3)
glance(lm_mediano3)

tidy(lm_mediano4)
glance(lm_mediano4)
```